【裁判字號】    97,簡上,208
【裁判日期】    970620
【裁判案由】    毒品危害防制條例
【裁判全文】
臺灣板橋地方法院刑事判決             97年度簡上字第208號
公  訴  人  臺灣板橋地方法院檢察署檢察官
上  訴  人
即  被  告  甲○○
上列上訴人因違反毒品危害防制條例案件，不服本院96年度簡字
第8661號，中華民國96年12月28日第一審判決（聲請簡易判決處
刑案號：96年度毒偵字第9052號），提起上訴，本院管轄之第二
審合議庭判決如下︰
    主  文
上訴駁回。
    事實及理由
一、本案經本院審理結果，認第一審以被告甲○○所為係犯毒品
    危害防制條例第10條第2 項之施用第二級毒品罪，判處有期
    徒刑六月，如易科罰金，以新臺幣一千元折算一日，另扣案
    之毒品甲基安非他命一包併依上開條例第18條第1 項前段規
    定宣告沒收，其認事用法均無違誤，量刑亦屬妥當，應予維
    持，並引用第一審判決書記載之事實、證據及理由。
二、上訴人即被告甲○○上訴意旨對於被訴事實為有罪之陳述，
    僅以：原審量刑過重，因被告需照顧年邁母親，無力負擔易
    科後之罰金，請求從輕量刑等語。
三、按本件被告為有罪之陳述，並有臺灣尖端先進生技醫藥股份
    有限公司96年11月16日濫用藥物檢驗報告、交通部民用航空
    局航空醫務中心96年11月19日航藥鑑字第0960977 號毒品鑑
    定書各一份附卷可稽，暨毒品甲基安非他命一包扣案可資佐
    證，是本案事證明確，被告犯行堪以認定。原審依刑事訴訟
    法第449 條第1 項前段、第3 項、第454 條第2 項、第450
    條第1 項，毒品危害防制條例第10條第2 項、第18條第1 項
    前段、刑法第11條前段、第47條第1 項、第41條第1 項前段
    ，予以論罪科刑，其認事用法並無違誤。
四、至量刑部分，原審審酌被告被告素行不良，前因施用毒品經
    強制戒治後，仍無法斷絕施用毒品惡習，漠視法令之禁制而
    再犯本罪，其自制能力甚低，惟其施用毒品所生危害，以自
    戕身心健康為主，對於他人生命、身體、財產等法益，尚無
    明顯而重大之實害，兼衡其犯罪後態度等一切情狀，量處有
    期徒刑六月，如易科罰金，以新臺幣一千元折算一日，量刑
    亦屬妥適。上訴意旨雖執前揭理由認原審量刑過重，惟按關
    於刑之量定，係實體法上賦予法院得為自由裁量之事項，倘
    其未有逾越法律所規定之範圍，或濫用其權限，即不得任意
    指摘為違法。本件被告前已有違反麻醉藥品管理條例前科，
    嗣又經觀察、勒戒及強制戒治，有臺灣高等法院被告前案紀
    錄表一份在卷可按，仍再犯本案犯行，可徵其悔意不深，且
    有多次竊盜犯行，亦顯見其素行不佳，是原審審酌被告上開
    各種情狀後所量定之刑期並無不當之處，本件上訴人即被告
    之上訴意旨為無理由，應予駁回。
據上論斷，應依刑事訴訟法第455 條之1 第1 項、第3 項、第
368 條、第373 條，判決如主文。
本案經檢察官吳宗光到庭執行職務。
中    華    民    國    97    年    6     月    20    日
                  刑事第十七庭  審判長法  官 李幼妃
                                      法  官 鄭燕璘
                                      法  官 張紹省
以上正本證明與原本無異。
本件不得上訴。
                                      書記官 周雅玲
中    華    民    國    97    年    6     月    20    日


司法院資訊處製作；財團法人民間司法改革基金會備份。
